【裁判字號】    97,抗,603
【裁判日期】    970731
【裁判案由】    本票裁定
【裁判全文】
臺灣臺北地方法院民事裁定               97年度抗字第603號
抗  告  人    甲○○
上列抗告人因與相對人僑銀國際租賃股份有限公司間聲請本票裁
定事件，對於民國97年5月23日本院簡易庭97年度票字第18425號
裁定提起抗告，本院裁定如下：
    主  文
抗告駁回。
抗告費用新臺幣壹仟元由抗告人負擔。
    理  由
一、相對人於原審聲請意旨略以：伊執有抗告人與璒洋科技興業
    股份有限公司（下稱璒洋公司）、許守錦於民國95年7 月20
    日共同簽發，票面金額新臺幣（下同）48萬元，付款地在臺
    北市○○區○○街78號9 樓，未約定利率，到期日未載，並
    免除作成拒絕證書之本票一紙（下稱系爭本票），經伊於96
    年11月20日提示未獲付款，爰依票據法第123 條規定，聲請
    裁定就上開票款及自96年11月20日起按法定年利率6%計算之
    本息准許強制執行等語。原裁定則予准許。
二、抗告意旨略以：系爭本票係為購置伊任職璒洋公司之公務配
    車（車號：7950-QB） 分期付款保證，嗣伊於96年5 月15日
    自璒洋公司離職，則伊對系爭本票已無擔保之義務與責任，
    又伊已於96年9 月將車輛歸還璒洋公司，並取得璒洋公司負
    責人許守錦同意塗銷伊之車輛債務人的和解承諾，且伊於96
    年9 月與相對人公司聯繫，並告知相對人公司伊已將車輛歸
    還璒洋公司，伊對該車已無擔保責任，並要求撤換伊之本票
    擔保人，相對人公司游姓職員承諾會與璒洋公司連絡處理，
    往後之債權追討與伊無關云云，為此提起抗告，求予廢棄原
    裁定等語。
三、按執票人向本票發票人行使追索權時，得聲請法院裁定後強
    制執行，票據法第123 條定有明文。又本票執票人，依票據
    法第123 條規定，聲請法院裁定許可對發票人強制執行，係
    屬非訟事件，此項聲請之裁定，及抗告法院之裁定，僅依非
    訟事件程序，以審查強制執行許可與否，並無確定實體上法
    律關係存否之效力，如發票人就票據債務之存否有爭執時，
    應由發票人提起確認之訴，以資解決，殊不容於裁定程序中
    為此爭執（最高法院57年臺抗字第76號、56年臺抗字第714
    號判例參照）。
四、經查：相對人主張之事實，業據提出本票一紙為證，而原審
    就系爭本票為形式上之審查，認其已具備本票各項記載事項
    ，合於票據法第120 條規定，即屬有效之本票，乃裁定准許
    強制執行，並無不合。抗告人所辯兩造間就系爭本票所擔保
    之債權尚有糾葛一節，縱令屬實，惟依上開說明，核屬實體
    爭執事項，應由抗告人循其他訴訟程序，以資解決，不得於
    本票裁定此非訟事件程序中爭執，抗告法院亦不得予以審究
    。從而，抗告意旨指摘原裁定不當，求予廢棄，為無理由，
    應予駁回。爰裁定如主文。
中    華    民    國    97    年    7     月    31    日
                    民事第六庭審判長法  官   陳文正
                                    法  官   蕭清清
                                    法  官   鄧德倩
以上正本係照原本作成。
本裁定不得再抗告。
中    華    民    國    97    年    7     月    31    日
                                    書記官  池東旭


司法院資訊處製作；財團法人民間司法改革基金會備份。
